臺灣新竹地方法院刑事判決
                                      109年度訴字第377號
公  訴  人  臺灣新竹地方檢察署檢察官
被      告  李文隆


上列被告因違反藥事法案件，經檢察官提起公訴（109 年度偵字
第1775、1480、3384、4261號），本院判決如下：
    主      文
李文隆犯轉讓禁藥罪，共三罪，均累犯，處有期徒刑參月。應執
行有期徒刑陸月。
未扣案搭配○○○○○○○○○○門號之行動電話壹支（含SIM
卡壹張）沒收，於全部或一部不能沒收或不宜執行沒收時，追徵
其價額。
    事實及理由
一、李文隆明知甲基安非他命係毒品危害防制條例列管之第二級
    毒品，亦為行政院衛生署公告為禁止使用之藥品，屬於藥事
    法所稱之禁藥，不得擅自轉讓。竟基於轉讓禁藥甲基安非他
    命之犯意，於附表所示時間、地點，無償轉讓甲基安非他命
    供羅吉庶施用。
二、上開事實，業據被告李文隆於警詢、偵查及本院準備程序時
    坦承不諱，核與證人羅吉庶於警詢、偵查時之證述大致相符
    ，並有通訊監察譯文在卷可參，足認被告所為任意性之自白
    核與事實相符，堪以採信。從而，被告本案犯行事證明確，
    應予依法論科。
三、論罪科刑：
  ㈠按甲基安非他命雖係毒品危害防制條例所規定之「第二級毒
    品」，但亦屬於藥事法第22條第1 項第1 款所稱之「禁藥」
    。而明知為禁藥而轉讓者，藥事法第83條第1 項亦有處罰之
    明文。故行為人明知為禁藥即「甲基安非他命」而轉讓予他
    人者，除成立毒品危害防制條例第8 條第2 項之「轉讓第二
    級毒品罪」外，亦構成藥事法第83條第1 項之「轉讓禁藥罪
    」，此係屬同一犯罪行為而同時有二種法律可資處罰之「法
    條競合」情形，應依「重法優於輕法」、「後法優於前法」
    等法理，擇一處斷。而毒品危害防制條例第8 條第2 項轉讓
    第二級毒品罪之法定本刑為「6 月以上5 年以下有期徒刑，
    得併科新臺幣70萬元以下罰金」，較藥事法第83條第1 項轉
    讓禁藥罪之法定本刑為輕，是被告轉讓甲基安非他命之行為
    ，應優先適用藥事法第83條第1 項之規定處斷。故核被告就
    附表所為犯行，均係犯藥事法第83條第1 項之轉讓禁藥罪。
  ㈡而持有甲基安非他命之行為與轉讓行為同為實質上一罪之階
    段行為，高度之轉讓行為既已依藥事法加以處罰，依法律適
    用完整性之法理，其低度之持有甲基安非他命行為，自不能
    再行割裂適用毒品危害防制條例加以處罰（最高法院82年度
    台上字第4076號、第6613號判決意旨參照），且藥事法對於
    持有禁藥之行為並未設有處罰規定，故就被告轉讓甲基安非
    他命予羅吉庶前持有該毒品之低度行為，不另予以處罰。
  ㈢被告前因酒駕之公共危險案件，經本院106 年度竹北交簡字
    第183 號判決判處有期徒刑2 月確定，於民國106 年11月1
    日執行完畢，有臺灣高等法院被告前案紀錄表附卷可據，其
    受徒刑之執行完畢，5 年以內故意再犯本案有期徒刑以上之
    上揭各罪，均為累犯。惟參酌司法院大法官釋字第775 號解
    釋意旨，本院認被告本案所犯之罪之罪質與前案有異，且係
    於前案執畢後逾兩年而為，尚難遽認其刑罰反應力薄弱，故
    認被告本案所為雖為累犯，但應無刑法第47條第1 項加重其
    最低本刑規定之適用。
  ㈣被告雖於偵審中均自白犯罪，惟其所為既論以藥事法第83條
    第1 項之轉讓禁藥罪，自不得割裂適用毒品危害防制條例第
    17條第2 項規定減輕其刑，惟其犯後態度良好，仍可作為量
    刑時之有利審酌。
  ㈤爰以行為人之責任為基礎，審酌被告無視政府之反毒政策，
    欠缺法治觀念，竟轉讓禁藥予他人施用，助長施用毒品惡習
    ，戕害他人身體健康，且有危害社會安全之虞，所為實無足
    取，本當從重量刑。惟念及被告坦承犯行，參以其本案轉讓
    毒品之數量尚微，兼衡其生活狀況、智識程度、素行等一切
    情狀，量處如主文所示之刑，並定應執行刑如主文所示。
  ㈥未扣案搭配0000000000門號行動電話（含SIM 卡1 張），係
    被告所有供犯本案之罪所用之物，為被告坦認在卷，應依刑
    法第38條第2 項前段、第4 項規定諭知沒收，於全部或一部
    不能沒收或不宜執行沒收時，追徵其價額。
據上論斷，應依刑事訴訟法第273 條之1 第1 項、第299 條第1
項前段，判決如主文。
本案經檢察官葉子誠提起公訴，檢察官高如應到庭執行職務。
中　　華　　民　　國　 109　　年　　8 　　月　　26　　日
                    刑事第四庭  法　官　楊祐庭
以上正本證明與原本無異。
如不服本判決應於收受本判決後20日內向本院提出上訴書狀，上
訴書狀應敘述具體理由。上訴書狀未敘述上訴理由者，應於上訴
期間屆滿後20日內補提理由書狀於本院(均須按他造當事人之人
數
附繕本 )「切勿逕送上級法院」。
中　　華　　民　　國　 109　　年　　8 　　月　　26　　日
                                書記官  陳紀語
附  表：

編號 轉讓對象 轉讓時間 轉讓地點 轉讓毒品種類、數量 譯文編號、內容 1 羅吉庶 108 年12月19日下午6 時許 屏東縣枋山鄉楓港村某民宿內 甲基安非他命0.1 公克 4-1 、4-2 ；李文隆於109 年12月19日凌晨1 時58分許，以0000000000門號行動電話與羅吉庶聯繫，告知羅吉庶要攜帶吸食器，其會請羅吉庶施用甲基安非他命 2 羅吉庶 108 年12月20日上午6 時30分許 屏東縣枋山鄉楓港村某民宿內 甲基安非他命0.1 公克  3 羅吉庶 108 年12月20日晚間7 時30分許 臺東縣大武鄉尚武村某民宿內 甲基安非他命0.1 公克  


附錄本案論罪科刑法條：
藥事法第83條
明知為偽藥或禁藥，而販賣、供應、調劑、運送、寄藏、牙保、
轉讓或意圖販賣而陳列者，處7 年以下有期徒刑，得併科新臺幣
5 千萬元以下罰金。
犯前項之罪，因而致人於死者，處7 年以上有期徒刑，得併科新
臺幣1 億元以下罰金；致重傷者，處3 年以上12年以下有期徒刑
，得併科新臺幣7 千5 百萬元以下罰金。
因過失犯第1 項之罪者，處2 年以下有期徒刑、拘役或科新臺幣
5 百萬元以下罰金。
第1 項之未遂犯罰之。